【裁判字號】    89,交抗,667
【裁判日期】    890914
【裁判案由】    聲明異議
【裁判全文】
台灣高等法院台中分院刑事裁定                    八十九年度交抗字第六六七號
    抗告人即原
    處分機關    交通部公路局台中區監理所
    法定代理人  甲○○
    受 處分 人  乙  ○
右列抗告人因受處分人違反道路交通管理處罰條例案件，不服台灣台中地方法院中華
民國八十九年七月三十一日裁定（八十九年度交聲字第五七號）提起抗告，本院裁定
如左：
    主      文
抗告駁回。
    理      由
一、(一)按汽車駕駛人停車時，不依順方向，或不緊靠道路右側，或單行道不緊靠路邊
    停車者，處新台幣六百元以上一千二百元以下罰鍰，道路交通管理處罰條例第五
    十六條第一項第六款固定有明文。(二)而同條例第八十五條第三項固亦規定「本條
    例關於車輛駕駛人之處罰，如應歸責於車輛所有人者，處罰車輛所有人。」(三)惟
    違反道路交通管理事件統一裁罰標準及處理細則第二十四條亦規定「逕行舉發違
    反道路交通管理事件，經汽車所有人依通知單之應到案日期前到案，並告知違規
    駕駛人姓名、身分證統一編號及住址者，處罰機關應即另行通知違規駕駛人到案
    依法處理；逾應到案日期，處罰機關應依本條例第八十五條第三項規定處罰該汽
    車所有人。」從而，對汽車所有人逕行舉發者，須將通知單送達給汽車所有人，
    俾汽車所有人有機會「依通知單之應到案日期前到案，並告知違規駕駛人姓名、
    身分證統一編號及住址」，未完成此一通知單送達之程序，即無所謂之「逾應到
    案日期」，自不得依道路交通管理處罰條例第八十五條第三項處罰。
二、經查，台中縣警察局清水分局於民國（下同）八十八年八月五日，以中縣警交字
    第0494996號舉發違反道路交通管理事件通知單，舉發受處分人乙○所有車牌號
    碼Ｍ○－２５６２號自用小客車，於八十八年八月四日八時三十分在台中縣沙鹿
    鎮○○路「不依順方向，或不緊靠道路右側，或單行道不緊靠路邊停車」，指定
    應於八十八年八月三十一日前到案，惟舉發違反道路交通管理事件通知單未送達
    ，乃由原處分機關裁決「自收受本裁決書起之次日，依最低額新台幣六百元裁罰
    ，逾期依新台幣一千二百元裁罰。」等情，為抗告人即原處分機關於移送書及抗
    告狀中載明，並有該舉發違反道路交通管理事件通知單影本、裁決書影本各一件
    在卷可稽，堪以認定。
三、抗告意旨認右揭裁決書已酌留期間予受處分人得以「告知違規駕駛人姓名、身分
    證統一編號及住址」云云，惟觀右揭裁決書並無此意。從而，原審撤銷原處分機
    關對受處分人之此部分處罰，改為諭知不罰，即無不合，抗告人之抗告並無理由
    ，應予駁回。
三、據上論結，應依道路交通案件處理辦法第二十六條，刑事訴訟法第四百十二條，
    裁定如主文。
中      華      民      國    八十九     年      九       月     十四   日
                                  台灣高等法院台中分院刑事第八庭
                                        審判長法  官  羅  得  村
                                              法  官  古  金  男
                                              法  官  林  輝  煌
右正本證明與原本無異。
不得再抗告。
                                              書記官  劉  恒  宏
中      華      民      國    八十九     年      九       月    十五    日
       Ｉ


司法院資訊處製作；財團法人民間司法改革基金會備份。
